Inventaris van het archief van de Directie van de Landbouw: Afdeling Algemene Zaken, 1905-1954
Nationaal Archief, Den Haag
- 1. Tijdschriften (Corr.)., 2. Persberichten en Persoverzichten Binnenland.; 3. Persberichten en Persoverzichten Buitenland.; 4. Medewerking aan Land- en Tuinbouwbladen.; 5. Landbouw- en Veeteeltstatistieken.; 6. Comm. Adv. v.d. Bedrijfsuitkomsten-statistiek.; 7. Statistiek (Alg.).; 8. Statistiek - Mededelingen.; 1946-1952; 1945-1951; 1951-1952; 1950-1952; 1951; 126
- Documentatierapporten Buit. Landb. Voorlichting., 1952; 127
- Documentatierapporten Buit. Landb. Voorlichting., 1952; 128
- 1. Documentatie (Alg)., 2. Vertrouwelijke Mededelingen Akker- en Weidebouw.; 3. Instituut voor huishoudwetenschappelijk onderzoek.; 4. Landbouwonderwijs.; 5. Duitse Herstelbetalingen.; 6. Bezettingsmaatregelen.; 7. Huisvesting (Alg.).; 1948-1952; 1950-1952; 1951; 1946-1952; 1946; 1948; 129
- 1. Huisvesting Personeel., 2. Huisvesting Materiële voorziening.; 3. Voor1ichting (Alg.).; 4. Radio-uitzendingen.; 5. Filmvoorstellingen.; 6. Voorlichting Binnenland.; 1946-1951; 1948-1952; 1946-1952; 130
- 1. Propaganda in het Buitenland., 2. Buitenlandse Agra. Voorlichting.; 3. Vervoersaangelegenheden (Alg.).; 1947-1951; 1951-1952; 1945-1946; 131
- Vervoersaangelegenheden (Alg.)., 1947-1952; 132
- 1. Vervoersaangelegenheden personen- auto's., 2. Vervoersaangelegenheden Vracht-auto's.; 3. Vervoersaangelegenheden jeeps.; 1946-1952; 1948; 1947-1950; 133
- 1. Vervoersaangelegenheden, motoren., 2. Vervoersaangelegenheden rijwielen.; 3. Sociale Aangelegenheden (Alg.).; 1947-1951; 1947-1952; 134
- 1. Sociale Aangelegenheden, Loon- en arbeidsvraagstukken., 2. Sociale Aangelegenheden, Loon- en arbeidsvraagstukken.; 1945-1952; 135
- Sociale Aangelegenheden, Loon- en arbeidsvraagstukken., 1945-1952; 136
- Sociale Aangelegenheden, Loon- en arbeidsvraagstukken., 1945-1952; 137
- 1. Sociale Aangelegenheden, Bedrijfspensioenfonds., 2. Sociale Aangelegenheden, Werkeloosheidswet.; 3. Sociale Aangelegenheden (Alg.). Alg. werkeloosheidsfonds.; 1951-1952; 1947-1952; 1950-1951; 138
- Sociale Economische Raad., 1951-1952; 139
- 1. Sociale Aangelegenheden, Coördinatie College v.d. productiviteit.., 2. Soc. Aangelegenheden, Vergaderingen Soc. Zaken (Wachtgeldverzekering).; 3. Soc. Aangelegenheden, Sub. Comm. v.d. Wall Bade (Wachtgeldpremie)..; 4. Soc. Aangelegenheden, Inter. depart. Comm. (Loon- en prijspolitiek).; 5. Soc. Aangelegenheden Werkgelegenheid.; 6. Soc. Aangelegenheden Gezinspolitiek.; 7. Materiële voorziening t.b.v. landarbeiders.; 1951-1952; 1950-1952; 1952; 1946-1948; 140
- 1. Joods Werkdorp "Wieringen"., 2. Tewerkstelling gedetineerden in N.O.P.; 3. Dienst uitvoering werken D.U.W.; 4. Boerenwerken.; 1946-1948; 1946; 1946-1952; 1949-1952; 141
- C.D./D.U.W./R.A.B., 1948-1952; 142
- 1. Comm. van Overleg inz. D.U.W. werken., 2. Vergaderingen Comm. v. Advies D.U.W.; 1946-1941; 143
- Vergaderingen Comm. v. Advies., 1948-1949; 144
- Vergaderingen Comm. v. Advies., 1951-1952; 145
- 1. A.B.C.D. werken., 2. Prioriteitscommissies arbeidsvoorziening in de provincies.; 3. Diverse Cultuurtechnische Zaken.; 1951; 1947; 1948-1952; 146
- 1. Ontginning gronden., 2. Ontgrindingen en ontgrondingen.; 3. Ontginnings Mij. "Gelderland".; 4. Biesbosch.; 5. Crediet verlening Pionier Pachters N.O.P.; 6. Uitgifteplan N.O.P.; 1946-1952; 1951; 1946-1948; 1946-1951; 1947-1950; 147
- 1. Noord-Oost-Polder., 2. Div. stukken uitgifte N.O.P.; 3. Vergaderingen Comm. uitgifte N.O.P..; 1946-1952; 148
- 1. Vergaderingen Directie Wieringermeer., 2. Div. Rapporten Directie Wieringermeer.; 3. Overzichten werkzaamheden Directie Wieringermeer.; 1947-1952; 1947-1951; 1948; 149
- Overzichten werkzaamheden Directie Wieringermeer., 1949-1951; 150
- 1. Turfaangelegenheden., 2. Landaanwinning.; 1946-1951; 1945-1951; 151
- Correspondentie., 1945-1952; 152
  Waterhuishouding. 1945-1952
  Waterverontreiniging. 1947-1952
  Ruilverkaveling. 1952
  Wateronttrekking a.d. bodem. 1949-1952
  Komgronden. 1950-1952
  Verzouting- Verdroging. 1950
  Grondverbetering. 1951-1952
  Griendcultuur. 1951
  Drinkwatervoorziening. 1946-1951
  Cultuur technische Comm. 1951-1952
  Zandwinning. 1951
  Comm. IJsselmeerpolder. 1942-1949
- 1. Zuiderzeeraad., 2. Comm. inz. verdroging van gronden, rondom de N.O.P.; 1946-1948; 1946-1950; 153
- Verslagen van Proeven en onderzoeken, Comm. inz. verdroging van gronden rondom de N.O.P., 1941-1948; 154
- 1. Zuiderzeeaangelegenheden(Alg.)., 2. Natuurbescherming.; 1946-1950; 1940-1952; 155
- 1. Juridische Comm. v.d. voorlopige Natuurbeschermingsraad., 2. Heemschut.; 1946-1952; 1945-1951; 156
- 1. Molens., 2. Ned. Kastelenstichting.; 3. Oprichting oorlogsmonumenten.; 4. Contact Comm. v. Natuur- en Landschapsbescherming.; 5. Staatsbosbeheer (Alg,).; 1948-1951; 1946-1951; 1946-1948; 1950-1951; 1945-1952; 157
- 1. Overdracht Duitsche bossen aan het Staatsbosbeheer., 2. Herstel v.h. Ned. Bos.; 3. Houthandel-Industrie- en Boseigen. 1946.; 4. Bosbrandweer.; 5. Bosplan.; 1946; 1945-1950; 1949-1950; 1950-1951; 158
- 1. Jachtaangelegenheden (Alg.)., 2. Comm. Oogstvoorziening.; 3. Organisatie Bureau Oogstvoorziening.; 4. Vergaderingen Inspecteur v.d. Oogst.; 1941-1951; 1950-1951; 1945-1951; 1946-1952; 159
- Oogstvoorziening (Alg.)., 1945-1952; 160
- Oogstvoorziening, Personeelsvoorziening in de Landbouw., 1945-1952; 161
- 1. Oogsthulp Militairen., 2. Tewerkstelling gedetineerden en dienstweigeraars.; 3. Comm. werkobjecten gewetensbezwaarden.; 4. Comm. tewerkstelling geïnterneerden en gevangenen.; 5. Oogstvoorziening (regeling met R.A.B.).; 6. Tewerkstelling Buitenlandse studenten.; 1947-1948; 1945-1952; 1950-1952; 1947; 1948-1951; 162
- 1. Adviesraad Ned. Bureau voor Buitenlandse Studentenbetrekkingen (N.B.B.S.)., 2. Saneering kleine Boerenbedrijven.; 3. Normalisatie, vergaderingen Hoofdcommissie v.d. normalisatie in Nederland.; 4. Normalisatie, vergaderingen Hoofdcommissie v.d. normalisatie in Nederland. div. stukken.; 5. idem Normalisatie-comm. v.d. Landbouw, vergaderingen.; 6. idem Normalisatie-comm. v.d. Landbouw, vergaderingen. div. stukken.; 7. Normalisatie, vergaderingen Hoofdcommissie v.d. normalisatie in Nederland.; 1948-1952; 1946-1951; 1947-1951; 1947-1952; 1947-1949; 1947-1950; 163
- 1. Normalisatie, vergaderingen Hoofdcommissie v.d. normalisatie in Nederland, Subsidie aan de H.C.M.M., 2. Normalisatie, vergaderingen Hoofdcommissie v.d. normalisatie in Nederland, stukken I.S.O.; 3. College Verkaveling en Mechanisatie.; 4. Mechanisatie Centrum.; 5. Instutuut v. Landbouwtechniek en Rationalisatie.; 1941-1949; 1947; 1946-1947; 1948-1952; 1949-1952; 164
- 1. Mechanisatie Suriname., 2. Nationalisatie steenkolenmijnen.; 3. Ren en drafwezen.; 4. Ren en drafwezen. (totalisator).; 1950-1952; 1946; 1946-1952; 1947-1949; 165
- 1. Annexatie (Alg.)., 2. Annexatie Commissie.; 3. Studiegroep Gebiedsuitbreiding.; 1945-1947; 1945-1949; 1945-1946; 166
- Grenscorrecties., 1945-1951; 167
- 1. Grenscorrecties (Vergaderingen)., 2. Comm.·Voorziening Grens-Correctie-gebieden.; 3. Ontruiming grensstrook Nederland-Duitsland.; 4. Verkoop Vijandelijke Landbouwgronden in de grensstrook.; 5. Stichting v.d. Landbouw.; 1950; 1949-1951; 1948; 1950-1951; 1946-1952; 168
- 1. Stichting van de Landbouw, Comm. Grondgebruik., 2. Stichting van de Landbouw, comm. Landbouwherstel.; 1945-1951; 1945-1952; 169
- 1. Verslag vergaderingen College van Overleg v.d. Voedselvoorziening met de stichting v.d. Landbouw., 2. Vergaderingen Stichting v.d. Landbouw met de Minister.; 3. I.F.A.P. Marshall-Commissie.; 1948-1950; 1946-1951; 1949-1951; 170
- 1. Landbouwschap., 2. Rechtsherstel.; 1941-1952; 1944-1952; 171
- 1. Benoeming en ontslag Raad v. Rechtsherstel., 2. Verslagen Werkzaamheden Ned. Beheersinstituut.; 3. Ontvijanding.; 4. Ontvijanding (richtlijnen).; 5. Beheer N.S.B. boerderijen.; 1945-1952; 1946-1953; 1951-1952; 1941-1952; 1945-1949; 172
- Vergaderingen Rechtsherstel., 1951-1952; 173
- Kleine Comm. Raad van Rechtsherstel., 1949-1951; 174
- Verslagen besprekingen Ministers belast met de uitvoering van de Besluiten herstel rechtsverkeer, en Vijandelijk vermogen., 1950-1952; 175
- Beheerskwestie (Alg.)., 1946-1952; 176
- 1. Herstelfinanciering (Alg.)., 2. Mij. tot financiering v.h. Nationaal Herstel.; 3. Deblokkering t.b.v. Landbouw.; 4. Vorderingswet (Alg.).; 5. Vordering woonruimte landarbeiders.; 6. Ontruiming Landarbeiderswoningen.; 7. Vrijstelling Dienstplicht. (Alg.).; 1941-1950; 1949-1951; 1946-1948; 1946-1950; 1946-1949; 1945-1952; 177
- 1. Vrijstelling Dienstplicht Melkknechts., 2. Vrijstelling Dienstplicht Personeel.; 3. Interdep. Comm. demobilisatie.; 1946-1949; 1938-1950; 1947-1952; 178
- Zakelijke Bedrijfstegemoetkomingen., 1946-1950; 179
- 1. Zakelijke Bedrijfstegemoetkomingen., 2. Zakelijke Bedrijfstegemoetkomingen Vergaderingen Comm. van toewijzing.; 1951-1952; 1948-1952; 180
- 1. Demobilisatieregeling Korea-Vrijw., 2. Vestigingscredieten gedemobiliseerde Militairen.; 3. Vestigingscredieten.; 1951; 1949-1952; 1950-1951; 181
- 1. Vestigingscredieten., 2. Interdep. Comm. uitstel en vrijstelling dienstplicht.; 3. Militaire oefenterreinen.; 4. Vordering grond voor Militaire doeleinden.; 1951-1952; 1947-1951; 1951; 182
- 1. Emigratie (Alg.)., 2. Provisional Intergovernmental Committee for the Movement of Migrants from Europe (P.I.C.M.M.E.).; 1946-1952; 1951-1952; 183
- 1. Canada Hypotheekbank., 2. Comm. Schilthuijs (Emigratie).; 1949-1950; 184
- Emigratie, Stichting Landverhuizing Nederland., 1946-1952; 185
- Emigratie, Canada., 1946-1952; 186
- 1. Emigratie, Argentinië., 2. Emigratie, Brazilië (verdragen).; 1946-1951; 1948-1951; 187
- Emigratie, Brazilië (Alg.)., 1946-1952; 188
- 1. Emigratie, Brazilië Parana-Castro., 2. Emigratie, Brazilië Faim.; 3. Emigratie Frankrijk.; 1950-1952; 1950-1951; 1945-1952; 189
- 1. Emigratie, Frankrijk verdrag., 2. Emigratie, Frankrijk Medeneming bedrijfsinventaris.; 3. Emigratie, Frankrijk zaak Paul Hermans.; 1947-1952; 1946-1948; 1946-1947; 190
- 1. Emigratie, Australië., 2. Emigratie, Venezuela.; 3. Emigratie, Uruguay.; 4. Emigratie, U.S.A.; 1946-1952; 1950-1951; 1947-1951; 191
- 1. Emigratie, Zuid-Afrika., 2. Emigratie, België.; 3. Emigratie, Suriname.; 4. Emigratie, Zweden.; 5. Emigratie, Nieuw-Guinea.; 6. Emigratie, Luxemburg.; 7. Emigratie, Nieuw-Zeeland.; 8. Emigratie, overige landen.; 9. Voorziening Landbouwwerktuigen.; 1947-1948; 1946-1947; 1946-1951; 1947-1951; 1948-1949; 1949-1950; 1945-1951; 192
- 1. Grond- en Pachtzaken (Alg.)., 2. Pacht.; 1945-1952; 1950-1952; 193
- Wederopbouw (Alg.)., 1945-1952; 194
- 1. Bouwprogramma., 2. Centraal Orgaan v.d. Wederopbouw en Bouwnijverheid.; 3. Interdep. Comm. v. advies vaststelling/wijziging bouwprogramma.; 4. Prioriteitscomm. wederopbouw.; 5. Bouwvergunningen.; 6. Herverkavelingswet "Walcheren".; 7. Herverkaveling Walcheren Alg.; 1951-1952; 1948-1949; 1950-1952; 1945-1950; 1949-1950; 1948; 1947-1952; 195-197
  - deel 1, 195
  - deel 2, 196
  - deel 3, 197
- 1. Herverkaveling Walcheren. Notulen verg. Comm. v. toezicht., 2. Herverkaveling Walcheren. Notulen Bureau uitvoering.; 1948-1952; 1948-1951; 198
- 1. Herverkaveling Walcheren Herverkavelingscomm. Alg., 2. Herverkaveling Walcheren Herverkavelingscomm. vergaderingen.; 1948-1952; 1948-1949; 199
- Herverkaveling Walcheren. Herverkavelingscomm. vergaderingen., 1950-1951; 200
- 1. Herverkaveling Walcheren. Herverkavelingscomm. Benoeming en vergoedingen., 2. Herverkaveling Walcheren. Herverkavelingscomm. Instructies.; 3. Herverkaveling Walcheren. Blok.; 4. Herverkaveling Walcheren. Financiële Zaken.; 5. Herverkaveling Walcheren. Diverse.; 1947-1952; 1946-1949; 1948-1951; 1948-1952; 1948-1952-; 201
- Herverkaveling Walcheren. Correspondentie (uitvoering)., 1951-1951; 202
- Herverkaveling Walcheren. Correspondentie (uitvoering)., 1951-1951; 203
- Herverkaveling Walcheren. Correspondentie (uitvoering)., 1951-1952; 204
- Herverkaveling Walcheren. Correspondentie (uitvoering)., 1952; 205
- 1. Herverkaveling Walcheren. Correspondentie (uitvoering)., 2. Vliegvelden.; 1952-1952; 1948-1951; 206
- 1. Wederopbouw boerderijen., 2. Wieringermeer.; 3. Financ. Comm. Wederopbouw Publiek-rechtelijke lichamen.; 4. Uitvoer kwaliteitscontrôle.; 5. Verenigingsrechtspraak, particuliere instellingen.; 1947-1952; 1948-1950; 1946-1950; 1948-1951; 1948; 207
- 1. Exportcontrôle vleeswaren., 2. Kunstmest.; 3. Uitbreiding verbouw suikerbieten.; 4. Vestigingseisen in de Landbouw.; 1948-1952; 1946-1951; 1946-1947; 1945-1950; 208
- 1. Erkenningen., 2. Export van Intellect. - Uitzending Landbouwspecialisten naar het Buitenland.; 3. Gemeente-grens wijzigingen.; 4. Centrale - Plancomm.; 5. Centraal Plan Bureau.; 1948; 1946-1952; 1950; 1950-1952; 1949-1952; 209
- 1. Publicatie centraal Plan Bur., 2. Ambtelijk Contact comm. C.E.P.; 1949-1952; 1950; 210
- Centraal Econ. Plan., 1949-1951; 211, 212
  - Deel 1., 211
  - Deel 2., 212
- 1. Comm. veevoedervoorziening., 2. Plan Veevoeding.; 1951-1952; 213
- 1. College voor Veevoeding., 2. Tuinbouwplannen.; 3. Productieverhoging in Nederland.; 4. Export plannen.; 5. Arbeidsproductiviteit Binnen- en Buitenland.; 1952; 1949; 1951-1952; 1951; 1949-1951; 214
- 1. Comm. v. Agrarische Plannen., 2. Rijksdienst voor het Nat. Plan.; 3. Publicaties Nat. Plan.; 4. Boekenlijst Nat. Plan.; 5. Vaste Comm. Nat. Plan.; 6. Verg. vaste Comm. Nat. Plan.; 1945-1946; 1949-1952; 1950; 1950-1951; 1950-1952; 215
- 1. Provinciale Consulenten Comm., 2. Verslagen vergaderingen Dir. Gen. met Voorz. Colleg. v. Consulenten.; 1948-1952; 1951-1952; 216
- 1. Ontwerp-instructie v.d. Consulenten., 2. Samenvattingen v.d. rapporten der Rijkslandbouwconsulenten.; 3. Prov. College v. Consulenten.; 4. Prov. College v. Groningen.; 5. Prov. College v. Friesland.; 6. Prov. College v. Drenthe.; 7. Prov. College v. Overijssel.; 1947-1948; 1948-1951; 1947-1952; 1948-1952; 1947-1951; 217
- 1. Prov. College v. Gelderland., 2. Prov. College v. Utrecht.; 3. Prov. College v. Nrd-Holland.; 4. Recreatieoord Langeveld.; 5. Prov. College v. Zuid-Holland.; 6. Prov. College v. Zeeland.; 7. Agrarische Comm, Noord-Brabant.; 8. Prov. College v. Noord-Brabant.; 1947-1952; 1949-1951; 1952; 1948-1951; 1947-1951; 1951; 218
- 1. Prov. College v. Prov. Planol. dienst Limburg., 2. Prov. College v. Limburg.; 3. Streek- en uitbreidingsplannen.; 4. Industrie (Alg.).; 5. Hoofcomm. v.d. Industrialisatie.; 6. Vaste comm. Industrialisatie.; 7. Veearts. kundige aangelegenhed.; 8. Gezondheidsdiensten voor Vee.; 1949; 1947-1951; 1950; 1949-1952; 1950-1951; 1951-1952; 1950-1952; 219
- 1. Landbouwvertegenwoordiging in het Buitenland. o.a. Brazilië, Amerika, Argentinië, N.Zeeland, Zweden, Italië, Hongarije, Frankrijk, Engeland, Canada., 2. Landbouwvertegenwoordiging in het Buitenland o.a. Denemarken en Duitsland.; 3. Coördinatie Comm. Buitenlandse vertegenwoordiging.; 4. Stichting tot Beheeren van Landbouwgronden.; 1951-1952; 1951; 1952; 220
- 1. F.A.O., 2. Stichting v.d. Landbouw.; 1951-1952; 1947-1948; 221
- 1. Stichting v.d. Landbouw., 2. Industrialisatie.; 3. Verkaveling en Mechanisatie.; 4. Planbureau "Suriname" o.a. Stichtingsacte.; 5. Landbouwplannen.; 1949-1950; 1950; 1946-1947; 1951; 1947; 222
- Verslagen vergaderingen afdelingshoofden Dir. van de Landbouw., 1946-1954; 223
- Verslagen van de vergaderingen v.h. College van Secretarissen-Generaal met bijbehorende stukken., 1940-1941; 224
- Verslagen Directeurenvergaderingen., 1951-1954; 225
- Dienst- en studiereizen Buitenland., 1951; 226